# 请教关于LED行业的开发支出问题

提问人：zhouyanqun1985 时间：2014-11-18 14:38:05
最近在做一个LED行业的企业ipo审计，企业的开发支出项目呈现逐年增长的趋势（大部分实际上已经开发完成，但未取得专利证书），经了解专利从受理到最终取得证书需要几年的时间，如果一直挂着不转入无形资产，个人认为可能会导致无形资产不能及时摊销从而虚增资产，多计利润的问题，但是如果结转止无形资产理由又不够充分？请教该行业在实务中一般应当如何处理此类问题？

回答人：chenyiwei
无形资产开始摊销的时点是该无形资产“可供使用”，一般是参照《企业会计准则第 17 号——借款费用》第十三条规定的固定资产达到预定可使用状态的判断标准来判断。获取专利证书只是知识产权保护的手段，但并不改变该研发成果本身的状态和在正常生产经营中为企业带来未来经济利益的能力，因此不是将其转为无形资产并开始摊销的恰当标准。一般转为无形资产并开始摊销不应晚于对应产品投入商业化生产时。

提问人：zhouyanqun1985 时间：2014-11-19 11:04:58
再请教陈版，LED行业在实务中企业的生产和研发有相辅相成的效果，企业研发成果主要在于亮度的提成和对良品率的控制，而提成了亮度和良品率的控制变相也是生产效率提供的一种表现（特别是良品率、稍微对芯片进行略微改良，就可以提高几个百分点、这种工艺就可以去申请专利），而研发过程中的一些产品也可以对外销售（是否视同固定资产试运行所产生收入，进行处理），这种情况下如何有效的区分属于生产成本还是属于研发支出?

回答人：chenyiwei
如果研发和生产过程难以划分清楚的，则事实上不符合研发支出单独核算的条件，可能要把研发支出并入生产成本核算。如果能够单独识别研发过程和单独核算研发支出的，则研发中试生产产品比照在建工程试生产产品处理。